# 请教chenyiwei老师投资

提问人：htgzj6828 时间：2010-03-26 17:51:03
A公司，以某种全套生产技术非排他使用权对B公司投资，占B公司注册资本的70%，该全套生产技术包括一项专利及两项非专利技术，全套生产技术非排他使用权投入B公司后，A公司仍拥有对以上专利及非专利技术的所有权，那么，该全套生产技术非排他使用权能用于出资吗？有何依据？谢谢！

回答人：chenyiwei
回复 楼主 htgzj6828 的帖子个人意见：
根据《公司法》第二十七条：股东可以用货币出资，也可以用实物、知识产权、土地使用权等可以用货币估价并可以依法转让的非货币财产作价出资；但是，法律、行政法规规定不得作为出资的财产除外。 根据《公司登记管理条例》第十四条：股东的出资方式应当符合《公司法》第二十七条的规定。股东以货币、实物、知识产权、土地使用权以外的其他财产出资的，其登记办法由国家工商行政管理总局会同国务院有关部门规定。股东不得以劳务、信用、自然人姓名、商誉、特许经营权或者设定担保的财产等作价出资。
由于专利的使用权并非知识产权，而是知识产权的衍生权利，并且这种非排他的使用授权往往是不可转让的，因此个人理解不能作为出资。而且，非排他的使用权价值难以确定，容易受到所有权人和其他授权使用人的侵害从而导致价值减损和出资不实。

回答人：chenyiwei
回复 板凳 ceilinyu 的帖子个人理解，房屋租赁权理论上应当是可以出资的，因为其价值可以参考租金折现的方式予以确定，并且除非房屋结构特殊，一般可以转让。但是，鉴于注册资本的缴纳和验资都是非常注重法律形式的业务，同时很多地方的工商部门对可以用于出资的财产范围均作狭义理解，为了避免不必要的麻烦，还是建议使用现金出资。如果因为情况特殊，只能使用房屋租赁权出资的，则应当事先与主管工商机关沟通，取得他们的认可。